【裁判字號】    99,消債更,17
【裁判日期】    990323
【裁判案由】    更生事件
【裁判全文】
臺灣臺中地方法院民事裁定            99年度消債更字第17號
    聲  請  人
    即  債務人  癸○○
    相  對  人
    即  債權人  板信商業銀行股份有限公司
    法定代理人  丑○○
    代  理  人  楊順宏
    相  對  人
    即  債權人  萬泰商業銀行股份有限公司
    法定代理人  寅○○
    代  理  人  王裕仁
    相  對  人
    即  債權人  台新國際商業銀行股份有限公司
    法定代理人  丙○○
    代  理  人  洪永鴻
    相  對  人
    即  債權人  中國信託商業銀行股份有限公司
    法定代理人  壬○○○○
    代  理  人  鄭資華
    相  對  人
    即  債權人  渣打國際商業銀行股份有限公司
    法定代理人  曾璟璇
    代  理  人  陳毅鴻
    相  對  人
    即  債權人  台灣美國運通國際股份有限公司
    法定代理人  庚○○
    相  對  人
    即  債權人  兆豐國際商業銀行股份有限公司
    法定代理人  甲○○
    代  理  人  戊○○
    相  對  人
    即  債權人  荷商荷蘭銀行股份有限公司台北分公司
    法定代理人  子○○
    代  理  人  李軼倫
    相  對  人
    即  債權人  遠東國際商業銀行股份有限公司
    法定代理人  己○○
    代  理  人  許家仁
    相  對  人
    即  債權人  國泰世華商業銀行股份有限公司
    法定代理人  丁○○
    代  理  人  乙○○
    相  對  人
    即  債權人  香港商香港上海匯豐銀行股份有限公司
                （原「中華商業銀行股份有限公司」）
    法定代理人  辛○○
上列當事人間消費者債務清理事件，債務人聲請更生，本院裁定
如下：
    主    文
聲請人即債務人癸○○自中華民國99年 3月23日16時起開始更生
程序。
    理    由
一、按債務人與金融機構協商成立者，不得聲請更生或清算，但
    因不可歸責於己之事由，致履行顯有重大困難者，不在此限
    ；本條例施行前，債務人依金融主管機關協調成立之中華民
    國銀行公會會員辦理消費金融案件無擔保債務協商機制與金
    融機構成立之協商，準用前項之規定，消費者債務清理條例
    第151條第5項、第 6項分別定有明文。又聲請更生或清算不
    合程式或不備其他要件者，法院應以裁定駁回之，但其情形
    可以補正者，法院應定期間先命補正，復為同條例第八條所
    明定。
二、查聲請人即債務人之財產及收入不足以清償債務，於消費者
    債務清理條例施行後，曾以書面向最大債權銀行「板信商業
    銀行股份有限公司」，請求共同協商債務清償方案而不成立
    ，業據提出前置協商不成立通知書附卷可稽，足堪採信。次
    查債務人現任職中興保全股份有限公司，每月薪資約為40,0
    00元等情，並有薪資資料在卷可按。從而，債務人主張無法
    清償債務等語，應堪採信。
三、然查，本件經依職權向各金融機關債權人函查債務人消費明
    細紀錄顯示，債務人消費內容為信用貸款｛板信商業銀行股
    份有限公司（95年3月21日房屋貸款1,550,000元）、中國信
    託（94年1月31日90,000元、94年6月14日400,000元、94年8
    月2日90,000元、96年4月30日45,000元）、渣打國際商業銀
    行股份有限公司（易清償方案三年期、自由旅行貸三年期、
    易清償方案二年期）、荷商荷蘭銀行股份有限公司（94年 3
    月29日82,000元、96年 5月29,000元）、遠東國際商銀（93
    年4月21日50,000元）｝、預借現金（93年3月10日40,000元
    93年8月6日10,000元、95年8月30,000元、95年9月30,000元
    、95年10月30,000元、95年11月30,000元、95年12月10,000
    元、96年1月20,000元、96年 2月10,000元、96年3月10,000
    元、96年4月50,000元、96年 5月14,000元、96年6月40,000
    元、96年7月159,000元）、代償債務（90年 8月15日64,001
    元）、汽車（普利擎汽車專業美容39,000元）、美容（雅樂
    專業美容店）、百貨（豐洋興業）、家福股份有限公司｛95
    年11月30日（23,304元、12,953元）、96年3月8日（17,670
    元）、96年4月9日（19,437元）、96年 5月15日（22,501元
    ）、96年6月5日（40,100元）、96年 6月29日（23,500元）
    、96年7月13日（46,800元）、96年7月17日（25,200元、11
    ,700元、21,000元、55,140元、129,200元）、96年7月21日
    （11,540元、57,000元）、96年 7月25日（12,936元）、96
    年 8月18日（2,420元）｝、其他（健野戶外休閒用品3,566
    元、東森購物、國際紐約人壽、益智文化事業公司）等，而
    其每月消費額度時有逾越薪資總額之情事，此有債權人提出
    之消費帳明細及本院製作之消費明細表（進行單）附卷可稽
    ，如是上述消費性質非生活必要之支出，而係奢侈、浪費之
    性質。惟因債務人既因債務負擔沈重，本院仍准其更生。
四、又債務人之消費內容既如前述，核與消費者債務清理條例第
    134條第4款所稱：「浪費、賭博或其他投機行為，致財產顯
    然減少或負擔過重之債務」等不免責事由相當。再經本院訊
    問各該債權人亦表明反對債務人之更生聲請，未來本件更生
    程序，恐將因其更生方案無法獲致債權人會議通過或法院認
    可而宣告清算，徒增程序勞費，欠缺實益。惟，本院仍認應
    准債務人進入更生程序，提供其更生方案付諸表決之機會，
    爰裁定如主文。
中    華    民    國    99    年    3     月    23    日
                  民事庭法  官  顏世傑
上為正本係照原本作成
本件不得抗告
本裁定已於99年3月23日16時公告。
中    華    民    國    99    年    3     月    23    日
                        書記官  陳麗卿

司法院資訊處製作；財團法人民間司法改革基金會備份。
